---
title: "Análisis de datos de Covid-19 del Ministerio de Salud de Costa Rica"
author: "Fiorella Cordero"
date: '2022-05-12'
output: html_document
---

```{r setup, include=FALSE}
knitr::opts_chunk$set(echo = TRUE)
```

## **Presentación**  
Este documento presenta varios gráficos estadísticos de los datos de COVID-19 en Costa Rica publicados por el Ministerio de Salud en https://geovision.uned.ac.cr/oges/. Los gráficos han sido generados con funciones del paquete base del lenguaje de programación [R](https://www.r-project.org/).

## **Entrada**

### Datos generales de casos

```{r carga-datos}
covid <- read.csv(file = "C:/Users/Fiorela/datos.csv", sep = ";")
```

## Procesamiento

### Opciones generales

```{r decimales}
options(scipen = 7)
```

### Curación de Datos

```{r}
covid$FECHA <- as.Date(covid$FECHA, format = "%d/%m/%Y")
```


## Salidas

### Gráficos

#### Casos acumulados

##### Positivos

```{r casos positivos acumulados}
# Gráfico de líneas
plot(x = covid$FECHA,
  y = covid$positivos,
  type = "l",
  xaxt = "n",
  yaxt = "n",
  main = "Casos positivos acumulados de COVID en Costa Rica",
  xlab = "Fecha",
  ylab = "Casos positivos" )

# Formato del eje x
axis(side = 1,
     covid$FECHA,
     tick = FALSE,
     format(covid$FECHA, "%m-%y"),
     cex.axis = .7)

# Formato del eje y
axis(
  side = 2,
  covid$positivos,
  labels = TRUE,  
  at = seq(0, 1000000, by = 200000),
  cex.axis = .7
)
```


##### Fallecidos
```{r}
# Gráfico de líneas
plot(
  covid$FECHA,
  covid$fallecidos,
  type = "l",
  xaxt = "n",
  yaxt = "n",
  main = "Casos fallecidos acumulados de COVID en Costa Rica",
  xlab = "Fecha",
  ylab = "Casos fallecidos"
)

# Formato del eje X
axis(side = 1,
     covid$FECHA,
     tick = FALSE,
     format(covid$FECHA, "%m-%y"),
     cex.axis = .7)

# Formato del eje Y
axis(
  side = 2,
  covid$fallecidos,
  labels = TRUE,  
  at = seq(0, 10000, by = 2000),
  cex.axis = .7
)

```


#### Otros
```{r}

# Gráfico de líneas de casos activos
plot(
  covid$FECHA,
  covid$positivos,
  type = "l",
  xaxt = "n",
  yaxt = "n",
  main = "Casos acumulados de COVID en Costa Rica",
  xlab = "Fecha",
  ylab = "Casos",
  col = "blue"
)

# Casos activos
lines(covid$FECHA, covid$activos, col="red")

# Casos recuperados
lines(covid$FECHA, covid$RECUPERADOS, col="green")

# Casos fallecidos
lines(covid$FECHA, covid$fallecidos, col="black")

# Leyenda
legend(
  x = "topleft",
  inset = 0.03,
  legend = c("Positivos", "Activos", "Recuperados", "Fallecidos"),
  col = c("blue", "red", "green", "black"),
  lty = 1,
  cex = 0.7)

# Formato del eje X
axis(side = 1,
     covid$FECHA,
     tick = FALSE,
     format(covid$FECHA, "%m-%y"),
     cex.axis = .7)

# Formato del eje Y
axis(
  side = 2,
  covid$positivos,
  labels = TRUE,  
  at = seq(0, 1000000, by = 200000),
  cex.axis = .7
)

```


#### Casos diarios

##### Positivos

```{r positivos}

# Gráfico de barras
barplot(
  height=covid$nue_posi,
  names.arg=format(covid$FECHA, "%Y"),
  ann = FALSE, 
  bty = "n", 
  tck = 0, 
  xaxt = "n",
  space = 1,
  main="Casos positivos por día",
  xlab = "Fecha",
  ylab = "Casos positivos",
  col = "blue"
)

# Fechas minima y máxima
x_min <- min(covid$FECHA)
x_max <- max(covid$FECHA)

# Formato del eje X
axis(
  side = 1,
  at = match(seq(as.Date(x_min), x_max, "years"), covid$FECHA) * (1 + 1),
  labels = format(seq(as.Date(x_min), x_max, "years"), "%Y"),
  lwd = 0)

```


##### Fallecidos
```{r}

# Gráfico de barras
barplot(
  height=covid$nue_falleci,
  names.arg=format(covid$FECHA, "%Y"),
  ann = FALSE, 
  bty = "n", 
  tck = 0, 
  xaxt = "n",
  space = 1,
  main="Casos fallecidos por día",
  xlab = "Fecha",
  ylab = "Casos fallecidos",
  col = "black"
)

# Fechas minima y máxima
x_min <- min(covid$FECHA)
x_max <- max(covid$FECHA)

# Formato del eje X
axis(
  side = 1,
  at = match(seq(as.Date(x_min), x_max, "years"), covid$FECHA) * (1 + 1),
  labels = format(seq(as.Date(x_min), x_max, "years"), "%Y"),
  lwd = 0)

```

##### Hospitalizados
```{r}

# Gráfico de barras
barplot(
  height=covid$nue_hospi,
  names.arg=format(covid$FECHA, "%Y"),
  ann = FALSE, 
  bty = "n", 
  tck = 0, 
  xaxt = "n",
  space = 1,
  main="Casos hospitalizados por día",
  xlab = "Fecha",
  ylab = "Casos hospitalizados",
  col = "blue"
)

# Fechas minima y máxima
x_min <- min(covid$FECHA)
x_max <- max(covid$FECHA)

# Formato del eje X
axis(
  side = 1,
  at = match(seq(as.Date(x_min), x_max, "years"), covid$FECHA) * (1 + 1),
  labels = format(seq(as.Date(x_min), x_max, "years"), "%Y"),
  lwd = 0)


```

##### En salón y UCI
```{r}

# Gráfico de líneas de casos en salon y en UCI
plot(
  covid$FECHA,
  covid$salon,
  type = "l",
  xaxt = "n",
  yaxt = "n",
  main = "Casos en salon y UCI",
  xlab = "Fecha",
  ylab = "Casos",
  col = "blue"
)

# Casos activos
lines(covid$FECHA, covid$salon, col="red")

# Casos recuperados
lines(covid$FECHA, covid$UCI, col="green")

# Leyenda
legend(
  x = "topleft",
  inset = 0.03,
  legend = c("Salon", "UCI"),
  col = c("red", "green"),
  lty = 1,
  cex = 0.7)

# Formato del eje X
axis(side = 1,
     covid$FECHA,
     tick = FALSE,
     format(covid$FECHA, "%m-%y"),
     cex.axis = .7)

# Formato del eje Y
axis(
  side = 2,
  covid$salon,
  labels = TRUE,  
  at = seq(0, 1000, by = 250),
  cex.axis = .7
)

```

#### Otros
```{r}

# Gráfico de líneas de casos activos
plot(
  covid$FECHA,
  covid$adul_acti,
  type = "l",
  xaxt = "n",
  yaxt = "n",
  main = "Casos acumulados de COVID en Costa Rica",
  xlab = "Fecha",
  ylab = "Casos",
  col = "blue"
)


# Casos adultos mayores
lines(covid$FECHA, covid$am_acti, col="red")

# Casos menores
lines(covid$FECHA, covid$menor_acti, col="green")

# Leyenda
legend(
  x = "topleft",
  inset = 0.03,
  legend = c("Adultos", "Adultos mayores", "Menores"),
  col = c("blue", "red", "green"),
  lty = 1,
  cex = 0.7)

# Formato del eje X
axis(side = 1,
     covid$FECHA,
     tick = FALSE,
     format(covid$FECHA, "%m-%y"),
     cex.axis = .7)

# Formato del eje Y
axis(
  side = 2,
  covid$adul_acti,
  labels = TRUE,  
  at = seq(0, 100000, by = 200000),
  cex.axis = .7
)

```
