---
title: "Análisis de datos de Covid-19 del Ministerio de Salud de Costa Rica"
author: "Fiorella Cordero"
date: '2022-05-12'
output: html_document
---

```{r setup, include=FALSE}
knitr::opts_chunk$set(echo = TRUE)
```

## **Presentación**  
Este documento presenta varios gráficos estadísticos de los datos de COVID-19 en Costa Rica publicados por el Ministerio de Salud en https://geovision.uned.ac.cr/oges/. Los gráficos han sido generados con funciones del paquete base del lenguaje de programación [R](https://www.r-project.org/).

## **Entrada**

### Datos generales de casos

```{r carga-datos}
covid <- read.csv(file = "C:/Users/Fiorela/datos.csv", sep = ";")
```

## Procesamiento

### Opciones generales

options(scipen = 7)

### Curación de Datos

```{r}
covid$FECHA <- as.Date(covid$FECHA, format = "%d/%m/%Y")
```


## Salidas

### Gráficos

#### Casos acumulados

##### Positivos

```{r casos positivos acumulados}
plot(x = covid$FECHA,
  y = covid$positivos,
  type = "l",
  xaxt = "n",
  yaxt = "n",
  main = "Casos positivos acumulados de COVID en Costa Rica",
  xlab = "Fecha",
  ylab = "Casos positivos" )
```

# Formato del eje x

```{r fechax}

```


# Formato del eje y
```{r positivosy}

```


##### Fallecidos

##### Otros

#### Casos diarios

##### Positivos

##### Fallecidos

